【裁判字號】    98,交抗,1756
【裁判日期】    980724
【裁判案由】    違反道路交通管理處罰條例
【裁判全文】
臺灣高等法院交通事件裁定            98年度交抗字第1756號
抗  告  人
即受處分人  甲○○
上列抗告人因違反道路交通管理處罰條例案件，不服臺灣板橋地
方法院97年度交聲字第3081號，中華民國98年6月16日裁定（ 原
處分案號：北監營裁字第裁40-C00000000號），提起抗告，本院
裁定如下：
    主  文
抗告駁回。
    理    由
一、原裁定意旨略以：受處分人甲○○所駕駛之車號MDT─979號
    重型機車，於民國 97年10月2日15時13分許，在臺北縣樹林
    市○○路、長壽街口，因「駕車行經有燈光號誌管制之交岔
    路口闖紅燈」之違規行為，經警以臺北縣政府警察局北縣警
    交字第 C00000000號舉發違反道路交通管理事件通知單當場
    舉發，再經原處分機關於97年11月14日依道路交通管理處罰
    條例第53條第1項之規定，裁處罰鍰新臺幣1,800元，並依同
    條例第63條第1項第3款之規定，記違規點數 3點。原處分核
    無違誤，受處分人之異議為無理由，應予駁回等語。
二、抗告意旨略以：抗告人有交錢，不要再叫伊交云云。
三、按駕駛人駕駛汽車，應遵守道路交通標誌、標線、號誌之指
    示，道路交通安全規則第90條前段定有明文；而道路交通標
    誌標線號誌設置規則第206條第5款第 1目規定「圓形紅燈」
    之行車管制號誌係表示禁止車輛通行，並不得超越停止線或
    進入路口。又汽車駕駛人，行經有燈光號誌管制之交岔路口
    闖紅燈者，處新臺幣1,800元以上5,400元以下罰鍰，道路交
    通管理處罰條例第53條第 1項亦有明文。另汽車駕駛人違反
    道路交通管理處罰條例第53條者，除依原條款處罰鍰外，並
    記違規點數3點，亦為同條例第63條第1項第3款所明定。
四、經查，本件抗告人即受處分人甲○○於前揭時間駕駛上開重
    型機車，行經臺北縣樹林市○○路、長壽街口時，闖越紅燈
    違規左轉等情，業據臺北縣政府警察局樹林分局函稱：「經
    舉發員警表示其於 97年10月2日15時許，在樹林市○○路、
    長壽街口攔查車號MDT─979號重型機車，林君（指抗告人）
    確有闖紅燈（紅燈左轉）違規情事」等語（原審卷第13頁參
    見）明確，並有臺北縣政府警察局北縣警交字第 C00000000
    號舉發違反道路交通管理事件通知單、交通部公路總局臺北
    區監理所北監營裁字第裁40-C00000000號違反道路交通管理
    事件裁決書等影本各1份（原審卷第9頁、第10頁）可稽，是
    抗告人駕駛重型機車行經有燈光號誌管制之交岔路口闖紅燈
    左轉之違規事實，洵堪認定。原審法院因認原處分機關就抗
    告人之上開違規行為，依據道路交通管理處罰條例第53條第
    1項之規定，裁處罰鍰新臺幣1,800元，並依同條例第63條第
    1項第3款之規定，記違規點數 3點，核無違誤，而駁回抗告
    人於原審法院之聲明異議，經核並無不合。本件抗告人提起
    抗告，抗告意旨僅泛稱伊有交錢，不要再叫伊交云云，非但
    未提出任何證據以證其實，亦未具體指摘原裁定認定事實、
    適用法律有何違法或不當之處，空言聲明不服，自無理由，
    應予駁回。
五、據上論斷，應依道路交通案件處理辦法第26條、刑事訴訟法
    第412條，裁定如主文。
中    華    民    國    98    年    7     月    24    日
                  刑事第二庭審判長法  官  洪光燦
                                  法  官  李麗玲
                                  法  官  宋明蒼
以上正本證明與原本無異。
不得再抗告。
                                  書記官  駱麗君
中    華    民    國    98    年    7     月    24    日


司法院資訊處製作；財團法人民間司法改革基金會備份。
